vi: Thiết kế máy ảnh giám sát: Đạn; Mái vòm; Thanh treo ẩn; PTZ; Toàn cảnh; Nhiệt; Ghi hình; Khác
el: Σχεδιασμός κάμερας παρακολούθησης: Με σχήμα μυτερού κώνου; Θολωτή; Κεκρυμμένος; PTZ; Πανοραματικός; Θερμικά; Πυργίσκος; Άλλο
it: Design della telecamera di sorveglianza: Proiettile; Cupola; Invisibile; PTZ; Panoramico; Termico; Torretta; Altro
sl-SI: Dizajn nadzorne kamere: Cilindrična; Kupolasta; Skrita; PTZ; Panoramska; Toplotna; Kupola; Drugo
en: Surveillance camera design: Bullet; Dome; Hidden; PTZ; Panoramic; Thermal; Turret; Other
ja: 監視カメラの種類: 弾丸; ドーム; 隠し取り用; PTZ; パノラマ; サーマル; タレット型; その他
pl: Konstrukcja kamery przemysłowej: jednorazowo; Kopuła; Ukryty; PTZ; Panorama; Termiczny; Wieżyczka; Inne
tr: Güvenlik kamerası tasarımı: Kurşun; Kubbe; Gizli; PTZ; Panoramik; Termal; Kule; Diğer
lt-LT: Stebėjimo kameros dizainas: Kulkos formos; Kupolo formos; Paslėpta; PTZ; Panoraminė; Terminė; „Turret“ tipo; Kita
ko: 감시 카메라 디자인: 불릿; 돔; 히든; PTZ; 파노라마; 열감지; 회전형; 기타
hr-HR: Dizajn nadzorne kamere: U obliku metka; Kupola; Skrivena; PTZ; Panoramska; Toplinska; Kula; Ostalo
sv: Utförande av övervakningskamera: Kula; Kupol; Dold; PTZ; Panoramisk; Termisk; Torn; Övrigt
ru: Конструкция камеры видеонаблюдения: Конус; Купол; Скрытая; PTZ; Панорамная; Тепловизор; Турельная; Другое
es: Diseño de cámara de vigilancia.: Viñeta; Cúpula; Oculta; PTZ; Panorámica; Térmica; Torreta; Otros
sk-SK: Dizajn sledovacej kamery: Malá valcovitá; Kupolový; Skrytý; PTZ; Panoramatický; Termálny; Vežičkový; Iné
zh-TW: 監控攝影機設計: 子彈; 圓頂; 隱藏式; PTZ; 全景; 熱顯像; 砲塔型; 其他
bg-BG: Дизайн на камера за наблюдение: Куршум; Купол; Скрита; PTZ; Панорамна; Термична; Кула; Други
pt-PT: Design de câmara de vigilância: Ponto; Cúpula; Oculto; PTZ; Panorâmica; Térmico; Torre; Outro
th: การออกแบบกล้องวงจรปิด: กระสุน; โดม; แบบแอบซ่อน; PTZ; พาโนรามา; เก็บความร้อน; แบบโดม; อื่นๆ
fi: Valvontakameran muotoilu: Luoti; Kupoli; Piilotettu; PTZ; Panoraama; Lämpö; Objektiivirevolveri; Muu
da: Overvågningskameradesign: Kugle; Kuppel; Skjult; PTZ; Panoramisk; Termisk; Turret; Andet
hu: Megfigyelőkamera kialakítása: Golyó; Kupola alakú; Rejtett; PTZ; Panoráma; Termo; Torony; Egyéb
cs: Konstrukce bezpečnostní kamery: Kulová; Kupole; Skrytá; PTZ; Panoramatická; Tepelné; Věžička; Jiné
nl: Ontwerp bewakingscamera: Bullet; Koepel; Verborgen; PTZ; Panorama; Thermisch; Turret; Andere
pt-BR: Formato da câmera de vigilância: Marcador; Cúpula; Oculta; PTZ; Panorâmico; Térmico; Torreta; Outro
fr: Conception de caméra de surveillance: Balle; Dôme; Masqué; PTZ; Panoramique; Thermique; Tourelle; Autre
zh-CN: 监控摄像头设计: 子弹; 圆顶; 隐藏; PTZ; 全景; 保暖; 旋转座; 其他
nb: Overvåkningskamera-design: Kule; Kuppel; Skjult; PTZ; Panorama; Termisk; Tårn; Annet
ro-RO: Design cameră de supraveghere: De tip glonț; Sferică; Ascunsă; PTZ; Panoramică; Termică; Turelă; Altele
de: Design der Überwachungskamera: Kugel; Kuppel; Versteckt; PTZ; Panorama; Thermisch; Turret; Sonstiges